臺灣桃園地方法院刑事判決　　　　　　　94年度訴字第1777號
公　訴　人　臺灣桃園地方法院檢察署檢察官
被　　　告　甲○○
上列被告因違反毒品危害防制條例案件，檢察官原聲請以簡易判
決處刑（94年度毒偵字第245 號），經本院改適用通常程序審理
，茲判決如下：
    主  文
甲○○連續施用第一級毒品，處有期徒刑捌月，扣案海洛因壹包
（淨重零點伍伍公克，包裝重零點陸零公克）沒收銷燬之；又連
續施用第二級毒品，處有期徒刑伍月，扣案吸食器貳組、削尖吸
管壹及分裝袋壹包均沒收；應執行有期徒刑壹年，扣案海洛因壹
包（淨重零點伍伍公克，包裝重零點陸零公克）沒收銷燬之，扣
案吸食器貳組、削尖吸管壹及分裝袋壹包均沒收。
    事  實
一、甲○○曾因施用毒品案件，經送強制戒治而於民國91年4 月
    26日（公訴人誤載為4 月7 日）執行完畢並於翌（27）日釋
    放出所，由台灣桃園地方法院檢察署檢察官於91年5 月21日
    以91年度戒偵字第325 號不起訴處分確定。詎尚不知悔改，
    於前開強制戒治執行完畢釋放後5 年內，猶分別基於施用第
    一級毒品海洛、第二級毒品安非他命之概括犯意，自93年6
    月間某日起至同年11月17日上午某時止，在桃園縣中壢市○
    ○○路36號（公訴人誤載為26號）2 樓租住處，以摻入香煙
    之方式連續多次施用第一級毒品海洛因，平均每日施用2 、
    3 次，至第二級毒品安非命則係自92年12月31日起迄93年11
    月15日止，在上址租住處、桃園縣平鎮市○○里○○街5 巷
    10號住處等地，以吸食器連續多次施用之，平均每週施用1
    次。迨93年11月17日下午3 時40分許，在桃園縣中壢市○○
    ○路58巷2 弄12號前為警查獲，警且循線在其上址租住處扣
    得海洛因1 包（淨重0.55公克，包裝重0.60公克）及其所有
    供或備供施用安非他命之吸食器1 組、削尖吸管1 支暨分裝
    袋1 包。嗣又帶警於同日傍晚6 時30分許前去桃園縣中壢市
    ○○○街1 號，再起獲扣得其所有供施用安非他命之吸食器
    1 組。
二、案經桃園縣政府警察局移送台灣桃園地方法院檢察署檢察官
    偵查後聲請以簡易判決處刑，嗣經本院改適用通常程序審理
    。
    理  由
一、前揭犯罪事實，業據被告甲○○於本院審理時坦認不諱，且
    有如事實欄所載之物扣案可稽，扣案之白粉1 包經送鑑結果
    確含海洛因成份（淨重0.55公克，包裝重0.60公克），有法
    務部調查局93年12月17日調科壹字第080008594 號鑑定通知
    書1 份在卷可按，再者，經警採集被告之尿液送驗結果，其
    尿液亦呈安非他命、嗎啡陽性反應，有卷存台灣尖端先進生
    技醫藥股份有限公司濫用藥物檢驗報告1 份為憑，佐此各端
    ，堪認被告所承各節屬實，胥可採信，據而足徵其果有上陳
    犯行，灼然無疑。次查，被告曾因施用毒品案件，經送強制
    戒治而於91年4 月26日執行完畢並於翌（27）日釋放出所，
    由台灣桃園地方法院檢察署檢察官於91年5 月21日以91 年
    度戒偵字第325 號不起訴處分確定等各情，則有不起訴處分
    書電腦列印本1 份、台灣高等法院被告前案紀錄表1 份、台
    灣高等法院在監在押全國紀錄表1 份附卷可證，是以本件係
    被告因施用毒品案件經強制戒治執行完畢釋放後，於5 年內
    再犯之事實，亦極明確，自應依法追訴、處罰。綜述，本件
    事證已明，被告犯行洵堪認定，應依法論科。
二、核被告甲○○所為，係犯毒品危害防制條例第10條第1 項之
    施用第一級毒品罪及同條第2 項之施用第二級毒品罪。其先
    後分別有多次施用海洛因、安非他命之犯行，各時間緊接、
    手法無異且觸犯構成要件相同之罪，顯均係基於概括犯意反
    覆為之，胥應依連續犯之規定以一罪論並皆依法加重其刑。
    至其多次施用前後各持有為供施用之海洛因、安非他命之低
    度行為，應悉為施用之高度行為吸收，不另論罪。被告於93
    年11月16日、17日此2 日內多次施用海洛因之犯行雖未據公
    訴人起訴，然此與公訴人已起訴且經本院論罪之其餘施用海
    洛因之犯行間，既有連續犯之裁判上一罪關係，自為起訴效
    力所及，本院應併予審判。又其所犯前揭2 罪，犯意各別，
    構成要件互異，應分論併罰。爰審酌被告已曾因施用毒品犯
    行受強制戒治處分之執行，詎尚未能戒除此一劣習，是見其
    沾染毒癮頗深，惡性尚重，惟施用毒品質乃自戕行為，於他
    人法益究無直接、積極、明顯之侵害，事後被告並坦認犯行
    無隱，態度良好等情狀，分別量處如主文所示之刑，並定其
    應執行之刑。
三、扣案海洛因1 包（淨重0.55公克，包裝重0.60公克）為第一
    級毒品，應依毒品危害防制條例第18條第1 項前段規定，諭
    知沒收銷燬之。扣案之吸食器2 組、削尖吸管1 支及分裝袋
    1 包均屬被告所有而供或備供施用安非他命犯罪之用，此據
    其於本院審理時承明，爰依刑法第38條第1 項第2 款規定，
    宣告沒收。
四、公訴意旨另指被告甲○○自92年12月31日起至93年6 月間某
    日止，此期間內亦有多次施用海洛因之犯行，惟為被告否認
    ，茲查，被告於偵查中固坦認自92年12月31日起即有施用海
    洛因之情事云云，然於本院審理時則堅稱係自93年6 月間某
    日起始施用海洛因等語，是其先後供詞迥異，瑕疵已現，抑
    且，復無其他積極證據可佐認其於偵查中之此部分自白必屬
    真實，因之，要未能單憑其自白遽謂其確有此部分犯行，然
    公訴人既認此與前述經本院論罪部分有連續犯之裁判上一罪
    關係，爰不另為無罪之諭知。
五、本件檢察官原聲請以簡易判決處刑，惟經本院認有刑事訴訟
    法第451 條之1 第4 項但書第1 款所定之情形，依同法第45
    2 條規定，應改適用通常程序審判之，末此敘明。
據上論斷，應依刑事訴訟法第452 條、第299 條第1 項前段，毒
品危害防制條例第10條第1 項、第2 項、第18條第1 項前段，刑
法第11條前段、第56條、第51條第5 款、第38條第1 項第2 款，
判決如主文。
本案經檢察官趙燕利到庭執行職務。
中　　華　　民　　國　　94　　年　　10　　月　　31　　日
                  刑事第十一庭審判長法　官　蔡榮澤
                                    法  官  何俏美
                                    法  官  魏于傑
上正本證明與原本無異
如不服本判決，應於送達後10日內，向本院提出上訴狀。
                                    書記官  陳奕珽
中　　華　　民　　國　　94　　年　　10　　月　　31　　日
附本件論罪科刑依據之法條；
毒品危害防制條例第10條
施用第一級毒品者，處 6 月以上 5 年以下有期徒刑。
施用第二級毒品者，處 3 年以下有期徒刑。
